臺灣屏東地方法院刑事判決                          九十一年度易字第五一七號
    公  訴  人  臺灣屏東地方法院檢察署檢察官
    被      告  甲○○
右列被告因竊盜案件，經檢察官提起公訴（九十一年度偵字第九四七號），本院判決
如左：
    主  文
甲○○毀越門扇及其他安全設備而竊盜，處有期徒刑壹年貳月。
    事  實
一、甲○○意圖為自己不法之所有，於民國九十年十月十五日十二時至十八時間之某
    時，攀爬至屏東縣內埔鄉○○村○○路六號乙○○住宅二樓後方，毀壞設於後陽
    台廁所之鋁窗，爬入廁所，再將廁所門插鞘撬開後，進入陽台，復以不明方法，
    將後陽台紗窗破壞後，伸手入內將門打開而進入屋內，竊取乙○○所有之美金六
    百六十元、人民幣約七十餘元、金戒子一只。乙○○返家後發現遭竊而報警，經
    警於二樓後陽台廁所窗檯採得指紋送驗而查獲。
二、案經屏東縣警察局內埔分局報請台灣屏東地方法院檢察署檢察官偵查起訴。
    理  由
一、訊據被告甲○○矢口否認有右開犯行，辯稱：案發當時，伊人在高雄云云。經查
    ：本案竊賊係毀壞前址後陽台廁所之鋁窗，由該處進入廁所，再進入室內行竊乙
    節，業據被害人魏大陸指訴綦詳，並有現場照片六張附卷可稽。而警方在行竊路
    徑之廁所窗台上採得之指紋三枚，經送往內政部警政署刑事警察局鑑驗結果，其
    中編號一、二之指紋與被告指紋卡之右中指、右環指指紋相符，此亦有該局九十
    年十月三十一日刑紋字第二○五六○五號鑑驗書乙份在卷供憑。另經檢察官調
    閱被告供承其所使用之0000000000號行動電話，自九十年十月十二日
    起至十月十八日止之通聯紀錄後發現，被告於案發當天凌晨二時至二十二時間之
    通話基地台位置均在屏東縣內埔鄉或長治鄉境內，足徵被告所辯伊人在高雄云云
    ，並非實在。本件事證明確，被告犯行堪予認定。
二、核被告甲○○所為，係犯刑法第三百二十一條第一項第二款之毀越門扇竊盜罪。
    茲審酌被告曾有竊盜及違反就業服務法等前科，素行非佳，其犯罪之動機、目的
    、手段、智識程度、竊盜所得，及犯後仍飾詞置辯，毫無悔意等一切情狀，爰量
    處如主文所示之刑，以資懲儆。
據上論斷，應依刑事訴訟法第二百九十九條第一項前段，刑法第三百二十一條第一項
第二款，判決如主文。
中      華      民      國    九十一    年      五      月    三十一    日
                                      臺灣屏東地方法院刑事第一庭
                                          法  官   王以齊
右正本證明與原本無異。
如不服本判決應於收受本判決後送達後十日內向本院提出上訴書狀，其未敘述上訴理
由者，並得於提起上訴後十日內向本院補提理由書狀（均須按他造當事人之人數附繕
本 ）「切勿逕送上級法院」
                                          書記官   林天化
中      華      民      國    九十一    年      五      月    三十一    日
附錄本判決論罪科刑法條：
刑法第三百二十一條
犯竊盜罪而有左列情形之一者，處六月以上、五年以下有期徒刑：
二  毀越門扇、牆垣或其他安全設備而犯之者。
